Inventaris van de stukken afkomstig van ambtenaren van het centraal bestuur tijdens de regering van Karel V gedeponeerd ter charterkamer van Holland
Nationaal Archief, Den Haag
- Stukken betreffende bijzondere onderwerpen.
  - Bemoeiingen van het Centraal Bestuur met Holland.
    - Geschillen van Holland met Utrecht voor 1528
      - Algemeen.
        - Brieven van de gedeputeerden ter dagvaart te IJsselstein aan de graaf van Hoochstraten over hun onderhandelingen., 19 Juni 1527; 204; 2 stukken
        - Memorie van hetgeen overeengekomen is ter dagvaart te IJsselstein tussen gedeputeerden van de Keizer en van de bisschop., Juni 1527; 205; 1 stuk
        - Concept-Acte van commissie voor de keizerlijke gedeputeerden op de dagvaarten met Utrecht te Amsterdam en te IJsselstein., z.d. (tussen 1522 en 1528); 206; 1 stuk
        - Brief van de Staten van Utrecht aan de landvoogdes, houdende klachten over de hulptroepen des Keizers en over de inwoners der Hollandse grenssteden., 25 Augustus 1527; 207; 1 stuk
        - Brief van het Hof van Holland aan de graaf van Hoochstraten, houdende mededeling van het antwoord, door de Staten van Utrecht gegeven op een aanmaning om binnen Holland geen vijandelijkheden te plegen; Gelijktijdig afschrift., 28 Augustus 1527; 208; 1 stuk
        - Antwoord van de landvoogdes op de klachten van de Staten van Utrecht, met advies om zich weer met de bisschop te verzoenen; Gelijktijdig afschrift., Augustus 1527; 209; 1 stuk
        - Brieven van de landvoogdes aan de Staten van Utrecht en aan de graaf van Buren over klachten van schade, veroorzaakt door keizerlijke troepen; Gelijktijdig afschrift., 31 Augustus 1527; 210; 1 stuk
        - Brief van de Staten van Utrecht aan de landvoogdes met verzoek om opheffing van het arrest op Stichtse goederen in Holland wegens het geschil over de venen., 14 September 1527; 211; 1 stuk
        - Rapport van Philips van Uytwijck, secretaris van het Hof van Holland, over het onderzoek, door hem te Oudewater en Woerden gedaan naar aanleiding van de uit Utrecht ingekomen klachten., September 1527; 212; 1 stuk
      - Heikoperwetering e.d.
        - Brief van de bisschop van Utrecht aan Jacob van Amstel van Mijnden, baljuw van Abcoude, houdende bevel om te Wijk-bij-Duurstede bij de bisschop te verschijnen ter bespreking van geschillen betreffende de Heikoper Wetering., 25 Augustus 1523; 213; 1 stuk
        - Brief van de Staten van Utrecht aan de bisschop van Utrecht, met verzoek om een beslissing in de kwestie tussen Abcoude en Heikoop betreffende de Wetering., 11 Maart 1524; 214; 1 stuk
        - Request van ingelanden van het waterschap van Amstelland aan de Keizer om maatregelen tegen het afwateren van Utrechtse polders over het waterschap; Met bijlagen., 1524; 215; 2 stukken
        - Privilege door Willem VI en Jan van Beieren aan dorpen in Amstelland verleend betreffende de afwatering; Authentieke copie z.j., 1 October 1413. (ca. 1525); 216; 1 stuk
        - Ordonnantie van de Keizer tot het in beslag nemen van goederen van ingezetenen van Utrecht in Holland gelegen, wegens het doorsteken van de dam in de Aa en de daardoor aan de inwoners van Amstelland toegebrachte schade; Afschrift met relaas van de deurwaarder., 7 Augustus 1526; 217; 1 stuk
        - Verklaring door schepenen van Ouderkerk, Amstelveen en Waverveen op verzoek van de baljuw van Amstelland afgelegd, betreffende het afvloeien van het Heikoper water in de watering van Bijleveld; Authentieke gelijktijdige copie., 26 Juni 1527; 218; 1 stuk
        - Rapport van François Souck, kanunnik van het Domkapittel, van zijn reis naar de procureur-generaal in Den Haag om te onderhandelen over de Heikoper Wetering., z.j.; 219; 1 stuk
      - Grenzen van het Gooi.
        - Acte van afpaling van de venen op de grens van Holland en Utrecht; 16e-eeuws afschrift., (30 April) 1424; 220; 1 stuk
        - Memorie voor degenen, die vanwege de bisschop en Staten van Utrecht naar Den Haag zullen gaan om daar het recht van Utrecht op de venen aan de grenzen van Gooiland te bewijzen., 1470; 221; 1 stuk
        - Aantekeningen betreffende de venen tussen De Vuursche en Baarn., 1475 en z.j.; 222; 1 omslag
        - Vonnis, geveld op een rechtdag te Wijk bij Duurstede betreffende de afpaling van venen; Uittreksel., 21 Maart 1515; 223; 1 stuk
        - Brieven van de landvoogdes aan de bisschop en de Staten van Utrecht over het houden van een dagvaart in Den Haag in plaats van te Utrecht, ter bespreking van de geschillen over de venen in Gooiland; Gelijktijdig afschrift., 15 Augustus 1523; 224; 2 stukken
        - Mandement in een geschil over de venen, gelegen tussen Gooiland en het Sticht; Minuut., 20 Februari 1525; 225; 1 stuk
        - Acten van volmacht voor afgevaardigden van de bisschop en de Staten van Utrecht naar de dagvaart met gedeputeerden van Holland op 15 Maart 1527 te Den Haag, over de geschillen betreffende de venen; Authentieke afschriften., 13 en 14 Maart 1527; 226; 2 stukken
        - Open brieven, ten bewijze van de rechten van Utrecht op de venen langs de grens van Gooiland. Afschriften door de Staten van Utrecht aan de landvoogdes verzonden., September 1527; 227; 1 omslag
        - Brieven van de landvoogdes aan de bisschop en de Staten van Utrecht en aan het Hof van Holland, inzake het geschil over de venen op de grens van Gooiland; Minuten., z.j. (1526?); 228; 2 stukken
        - Brief van de landvoogdes aan de Staten van Utrecht, met verzoek om nu eindelijk te voldoen aan het overeengekomene betreffende de venen op de grens van Gooiland; Gelijktijdig afschrift., 21 September 1527; 229; 1 stuk
  - Bemoeiingen van het Centraal Bestuur met Zeeland.
    - Staten van Zeeland.
      - Rapport van Jean Carondelet, deken van Besançon, en Andries Andriesz. over het antwoord der steden van Zeeland op het verzoek om 20 000 goudguldens ineens en 500 pond aan lijfrenten te verkopen voor het terugkopen van de Honte-wacht van de tol van Iersekeroord, van de stad Antwerpen., z.j. (ca. 1515); 230; 1 stuk
      - Acte van Karel V, waarbij hij verklaart de bede en de verkoop van lijfrenten, door de Staten van Zeeland toegestaan, op de gestelde voorwaarden dankbaar te aanvaarden; Gelijktijdig afschrift., 1 Maart 1521; 231; 1 stuk
    - Middelburg.
      - Request door de magistraat van Middelburg aan Karel V om vaststelling van het aandeel van de stad in de beden; met apostille., 2 Mei 1515; 232; 1 stuk
      - Request door de magistraat van Middelburg aan Karel V om confirmatie en uitbreiding van privileges; met beschikkingen en adviezen in margine., 2-15 Mei 1515; 233; 1 stuk
      - Request van Jasper Lievensz. van Hoogenlande om als poorter van Middelburg, ook nu hij raad in het Hof van Holland is geworden, te mogen genieten van de vrijdom van schot voor 50 gemeten land., z.j. (1515); 234; 1 stuk
      - Stukken betreffende de tegenwerking door Hubrecht van Ruyven in de uitoefening van zijn ambacht als baljuw van Middelburg ondervonden van de zijde van schepenen en burgerij., 28 Februari 1525 en z.j.; 235; 1 omslag
      - Stukken betreffende de verlening van een octrooi aan de magistraat van Middelburg tot aankoop van het ambacht Hayman tot verlegging en verkorting van de havendijken., Februari - April 1527; 236; 1 omslag
      - Acte van commissie door Karel V op Jeronimus van den Dorpe, Mr. Jacob Stalpaert, Frederik van Renesse en Mr. Vincent Cornelisz. om de dijken van het eiland Walcheren te visiteren en de omslag van de lasten tot onderhoud en herstel van de dijken vast te stellen alsmede de geschillen daarover tussen de stad Middelburg en de andere eigenaars van landen op Walcheren te vereffenen; Minuut., 14 Juni 1527; 237; 1 stuk
      - Stukken betreffende de verkiezing van de wet in de stad Middelburg., 1527-1529; 238; 1 omslag
      - Request van de magistraat van Middelburg aan de landvoogdes betreffende het stapelrecht van de goederen der Schotse kooplieden., z.j. (na 1527); 239; 1 stuk
        Gedrukt: Smit, Bronnen ... handel met Engeland II, 1 no. 475
      - Stukken betreffende een geschil voor de Grote Raad te Mechelen over de jurisdictie van Middelburg in Arnemuiden., 1529-1530; 240; 1 omslag
      - Stukken betreffende de burgemeestersverkiezing te Middelburg; Gelijktijdige afschriften., 1530; 241; 1 omslag
    - Zierikzee.
      - Acte van procuratie van de magistraat der stad Zierikzee voor Thomas Jacobsz. om in Engeland te onderhandelen over opheffing van het op goederen van een burger gelegd arrest; Authentiek gelijktijdig afschrift., 13 October 1478; 242; 1 stuk
      - Stukken betreffende magistraats-verkiezing in Zierikzee., 1515; 243; 1 omslag
      - Stukken betreffende onregelmatigheden in de uitoefening van de rechtspraak te Zierikzee., 1515-1516; 244; 1 omslag
      - Stukken betreffende geschillen tussen de magistraat en enige rijke burgers van Zierikzee., 1523; 245; 1 omslag
    - Heerlijkheden in Zeeland.
      - Acten van transport door hertogin Marie van Bourgondië aan Wolfairt en Hendrik van Borselen van de heerlijkheden Vlissingen, Westkapelle, Domburg en Brouwershaven; Met confirmatie en quitanties. Authentieke, begin 16e-eeuwse afschriften., 1 Mei 1477; 246; 1 omslag
      - Informatie door de deurwaarder Joris Craeiebout naar de vervolging van manslag, gepleegd op Jacob Simonsz. te Brouwershaven; Afschrift., 15-17 Maart 1537 - 1538; 247; 1 stuk
      - Octrooi van Keizer Maximiliaan voor Jacques van Domburg en zijn vrouw om over hun leengoederen bij testament te mogen beschikken., 31 December 1514; 248; 1 charter
      - Request van Jacob Adriaansz. van Domburch, burgemeester van Middelburg, aan de Keizer om brieven van consent en aggreatie inzake belening met de heerlijkheid van De Werve, hem aangekomen bij overlijden van zijn vrouw; met rapport daarop van de rentmeester Bewesterschelde., 26 Mei 1515; 249; 1 stuk
    - Dijkonderhoud in Zeeland.
      - Rapport van Jasper van Hogelande, raadsheer in het Hof van Holland wegens zijn commissie naar Zeeland om een onderzoek te doen naar de toestanden der dijken in het kwartier van Westkerke; Met als bijlage een rapport van de plaatselijke rentmeester., October 1539. 3 November 1539; 250; 1 omslag
      - Ordonnantie van de landvoogdes, waarbij bepaald wordt, dat de bezitters van vroenen en tienden in de polders van Wolfaartsdijk en Hongaartsdijk moeten bijdragen in de kosten van dijkage., 8 Juni 1541; 251; 1 charter
    - Domeinen in Zeeland.
      - Ordonnantie van de Keizer op de veren, de betaling der bootsgezellen enz. voor Zeeland; Gelijktijdig afschrift ten dienste van het ontwerpen van een dergelijke ordonnantie voor Holland?)., 24 December 1528. Z.j.; 252; 1 stuk
      - Ordonnantie van de landvoogdes, waarbij alle stukken en geschriften inzake geschillen tussen Holland en de tollenaar te Iersekeroord in handen gesteld worden van commissarissen, om daarover rapport uit te brengen; Gelijktijdig afschrift., 1 Juli 1530; 253; 1 stuk
  - Bemoeiingen van het Centraal Bestuur met Friesland.
    De stukken betreffende de verpanding van Friesland in 1498 zijn gebruikt bij de lossing in 1515 en daarom hierna onder Inv. no. 309 e.v. beschreven!
    - Bemiddeling tussen de hertog van Saxen en de Friezen, 1500
      - Memorie, houdende instructies voor Jan van Egmond, stadhouder van Holland, en Cornelis van Bergen, maarschalk, als bemiddelaars vanwege aartshertog Philips tussen de hertog van Saxen en de opgestane Friezen., z.j. (vóór 24 Juni 1500); 254; 1 stuk
      - Brief van Philips de Schone aan de Friezen, die Franeker belegeren, houdende kennisgeving van de zending van de graaf van Egmond en Cornelis van Bergen, heer van Zevenbergen, om als bemiddelaars op te treden tussen hen en hertog Hendrik van Saxen; Gelijktijdig afschrift., 24 Juni 1500; 255; 1 stuk
      - Brieven van aartshertog Philips van Oostenrijk aan Jan van Egmond en Cornelis van Bergen betreffende bijstand aan Hendrik van Saxen tegen de opgestane Friezen., 1, 3 en 20 Juli 1500; 256; 1 omslag
      - Brief van de heraut, gezonden naar het leger der Friezen voor Franeker, aan Jan van Egmond en Cornelis van Bergen, houdende rapport van zijn wedervaren., 8 Juli 1500; 257; 1 stuk
      - Brief van hovelingen en "gemeene stemmen" te Oostmahorn aan burgemeesters en raad van Enkhuizen over in Friesland vastgehouden Enkhuizer schippers, die getracht hebben buit voor Saksische soldaten te vervoeren., 11 Juli 1500; 258; 1 stuk
      - Brief van de aartsbisschop van Besançon, Frans van Busleyden, aan Cornelis van Bergen, heer van Zevenbergen., 12 Juli 1500; 259; 1 stuk
      - Brief van de aartsbisschop van Besançon, Frans van Busleyden, aan Jan van Egmond en Cornelis van Bergen., 21 Juli 1500; 260; 1 stuk
      - Brieven van Hugo, burggraaf van Leisnig, stadhouder van Friesland, aan Jan van Egmond en Cornelis van Bergen, gedeputeerden van de aartshertog Philips van Oostenrijk., 14 Juli 1500; 261; 2 stukken
      - Brief van steden en hovelingen in Friesland aan Philips, aartshertog van Oostenrijk, houdende mededeling van de zending van vier gevolmachtigden om te spreken over terugkeer van de Friezen onder het gezag van de aartshertog., 20 Juli 1500; 262; 1 stuk
      - Staat van de uitgaven, gedaan door Cornelis van Bergen, maarschalk, tijdens zijn zending naar Friesland., Juli 1500; 263; 1 omslag
      - Acte van volmacht door geestelijkheid, steden, hovelingen enz. in Friesland op hun gedeputeerden, om te onderhandelen met Hendrik, hertog van Saxen., 7 November 1500; 264; 1 stuk
      - Memorie, houdende instructies voor de graaf van Egmond, Cornelis van Bergen, Mr. Jacob van Almonde, Mr. Johan Baudinsz., raden in het Hof van Holland, en de griffier in dat Hof, om namens de aartshertog te onderhandelen met de Friezen; Origineel en gelijktijdig afschrift., 18 November 1500; 265; 2 stukken
      - Brief van Frans van Busleyden aan Cornelis van Bergen, meldende, dat de dagvaart met de Friezen niet in Den Haag maar te Breda gehouden zal worden; Minuut., 22 November 1500; 266; 1 stuk
      - Brieven van Jan van Egmond, stadhouder van Holland, aan Cornelis van Bergen, heer van Zevenbergen, over de te Den Haag of te Breda te houden dagvaart met de Friezen., 22, 28 en 30 November 1500; 267; 1 omslag
      - Acte van volmacht voor de Friese gedeputeerden naar de dagvaart te Breda om te onderhandelen over de geschillen met de hertog van Saxen; Met naamlijst., 23 November 1500; 268; 2 stukken
      - Brief van Cornelis van Bergen aan Frans van Busleyden met voorlopig rapport over de onderhandelingen met de gedeputeerden van de Friezen; Minuut., 3 December 1500; 269; 1 stuk
      - Brief van Bouwe Luutjesz. de Fries aan Cornelis van Bergen met verzoek om schadeloosstelling voor zijn verloren gegane goederen in Friesland., z.j. (ca. 1500); 270; 1 stuk
        Bouwe Luutjesz. de Fries was tussenpersoon in de onderhandelingen
      - Brieven van Philips de Schone aan George van Saxen over het eigenmachtig optreden van enige dienaren van eerstgenoemde in Groningen en Ommelanden; Gelijktijdige afschriften., 18 Juli 1501; 271; 1 stuk
      - Privileges van de stad Groningen over de Ommelanden; Gelijktijdig afschrift., 1482; 272; 1 omslag
      - Brief van George en Hendrik, hertogen van Saxen, aan Cornelis van Bergen, heer van Zevenbergen, om voorspraak bij Philips de Schone op hun verzoek om hulp tegen de oproerige Friezen., 3 April 1501; 273; 1 stuk
      - Brief van George en Hendrik, hertogen van Saxen, aan Philips de Schone over hulp tegen de oproerige Friezen., 30 September 1501; 274; 1 stuk
    - Onderhandelingen over de lossing van Friesland door Philips de Schone, 1501-1502
      - Memories en instructies.
        - Beschrijving van de steden, dorpen en kloosters in Friesland, Groningen en Oostfriesland door Willem Salomonsz. voor de hertog van Bourgondië., 24 Januari - 18 April; z.j. (1500); 275; 1 stuk
        - Memories van de voorwaarden, waarop Philips, aartshertog van Oostenrijk, Friesland wil lossen., 8 Februari 1500 en z.j. (ca. 1500); 276; 1 omslag
        - Memorie van heffingen van de ingezetenen van Friesland, in geval de lossing van dat gebied plaats vindt., 8 Februari 1500; 277; 2 stukken
        - Acte van arbitrage door bisschop Frederik van Baden en vrijheer George van Thurn, ter bijlegging van de geschillen tussen Albrecht van Saxen en de stad Groningen; Gelijktijdig afschrift., 21 Augustus 1500; 278; 1 stuk
        - Memorie van de punten, te bespreken tussen gedeputeerden van de aartshertog Philips en van George en Hendrik van Saxen, omtrent de aflossing van Friesland. Concept en net-exemplaar., z.j. (ca. 1500); 279; 2 stukken
        - Korte inhoudsopgave van de onderhandelingen tussen de gedeputeerden van de aartshertog van Oostenrijk en van de hertog van Saxen over het terugkopen van Friesland. Concept, net exemplaar en Nederlandse vertaling., z.j. (ca. 1500); 280; 1 omslag
        - Uittreksels uit een brief van aartshertog Philips de Schone aan graaf Engelbert van Nassau en Cornelis van Bergen, houdende instructies voor de onderhandelingen, te houden met de gedeputeerden van de hertogen van Saxen, over de lossing van Friesland., z.j. (ca. 1500); 281; 2 gelijkluidende stukken
        - Memories van de voorwaarden, gesteld namens de hertogen van Saxen, voor de lossing van Friesland., z.j. (ca. 1500); 282; 1 omslag
        - Memorie van enige zaken, zijdelings in verband staande met de lossing van Friesland., z.j. (ca. 1500); 283; 2 stukken
        - Memorie van advies van de kanselier en andere gedeputeerden tot de onderhandelingen over de lossing van Friesland en de conseil omtrent de voorwaarden, waarop deze lossing zal geschieden., z.j. (ca. 1500); 284; 1 stuk
        - Memorie van de artikelen, overeengekomen tussen de gedeputeerden van aartshertog Philips en de hertogen van Saxen, omtrent de lossing van Friesland., z.j. (ca. 1500); 285; 5 gelijkluidende stukken
        - Acte van tractaat tussen aartshertog Philips en de hertogen van Saxen betreffende de lossing van Friesland door eerstgenoemde; Concept., z.j. (ca. 1500); 286; 1 stuk
        - Memorie van de condities, gesteld door Sigismund Pflugk namens de hertogen van Saxen, voor de lossing van Friesland., z.j. (ca. 1500); 287; 1 stuk
        - Memorie, houdende beschouwingen van de Saxische raden, over de artikelen door de aartshertog van Oostenrijk overgegeven, omtrent de afstand van Friesland., z.j. (ca. 1500); 288; 1 stuk
      - Briefwisseling.
        - Brieven van Sigismund Pflugk, kanselier van Friesland, aan Cornelis van Bergen., 17 Februari 1501, 31 Maart en 27 Mei 1502; 289; 1 omslag
        - Brief van Philips de Schone aan de hertogen van Saxen over de afkoop van Friesland; Minuut en grosse., Juli 1501; 290; 2 stukken
        - Brief van George en Hendrik van Saxen aan Cornelis van Bergen, heer van Zevenbergen, betreffende de onderhandelingen over de lossing van Friesland., 21 Maart 1502; 291; 1 stuk
        - Brief van Engelbert van Nassau aan Cornelis van Bergen, met verzoek om mededeling van alle onderhandelingen door deze met de kanselier van de hertog van Saxen gehouden; Met als bijlage een uittreksel uit een brief van Philips de Schone aan Engelbrecht van Nassau., 17 April 1502; 292; 2 stukken
        - Brieven van Cornelis van Bergen aan de hertogen George en Hendrik van Saxen; Minuten., 12 April en 6 Mei (1502); 293; 2 stukken
        - Brieven van Cornelis van Bergen aan de kanselier Sigismund Pflugk; Minuten., April - Juni 1502; 294; 1 omslag
        - Brief van George en Hendrik van Saxen aan Cornelis van Bergen betreffende de onderhandelingen over de lossing van Friesland., 27 Mei 1502; 295; 1 stuk
        - Brieven van de aartsbisschop van Besançon, Frans van Busleyden, aan Cornelis van Bergen over de lossing van Friesland., 30 Maart en 28 Mei; z.j. (1502); 296; 2 stukken
        - Brief van Cornelis van Bergen aan (Philips de Schone ?) over zijn onderhandelingen met de kanselier van de hertogen van Saxen; Minuut., z.j. (1502); 297; 1 stuk
        - Brief van George en Hendrik van Saxen aan Engelbert van Nassau, met verzoek om spoedig antwoord van Philips de Schone op de punten in de onderhandelingen tussen Cornelis van Bergen en Sigismund Pflugk overeengekomen., 26 Mei 1502; 298; 1 stuk ?
        - Brief van George van Saxen aan Engelbert van Nassau en de kanselier, over het zenden van een gevolmachtigde tot afhandeling van de zaken betreffende de afkoop van Friesland; Met 2 los bijgevoegde post-scripta., 3 Juli 1502; 299; 1 omslag
        - Brief van (Engelbert van Nassau of Cornelis van Bergen) aan de hertogen van Saxen, met verzoek om gemachtigden tot onderhandelen over Friesland naar Mechelen te zenden; Minuut., z.j. (1502); 300; 1 stuk
      - Volmachten en concepten van overeenkomsten.
        - Acte van volmacht door George en Hendrik van Saxen op Sigismund en Sesar Pflugk, om met gemachtigden van Philips de Schone over de lossing van Friesland te onderhandelen; Gelijktijdig authentiek afschrift door S. Pflugk., 14 Juli 1502; 301; 1 stuk
        - Staat van de opbrengst der accijnsen en andere inkomsten in Friesland over 1501 en het eerste halfjaar van 1502, door de gedeputeerden van de hertogen van Saxen overgegeven aan die van de aartshertog Philips., z.j. (1502); 302; 1 stuk
        - Acte van overdracht door George en Hendrik van Saxen aan Philips de Schone, van alle rechten op Friesland; Concept. Met Franse vertaling (1502)., z.j.; 303; 2 stukken
        - Acte betreffende de lossing van Friesland door Philips de Schone; Concepten., z.j. (1502); 304; 1 omslag
        - Verbandbrief van de Staten van Vlaanderen, Brabant, Holland, Zeeland en Henegouwen, voor de betaling van 200.000 (of 240 000) goudguldens wegens de lossing van Friesland; Concepten., z.j. (1502?); 305; 1 omslag
        - Memorie van advies door Cornelis van Bergen, beer van Zevenbergen, omtrent de wenselijkheid de pogingen tot lossing van Friesland voort te zetten., z.j. (1502); 306; 1 stuk
        - Brief van Philips de Schone aan Cornelis van Bergen, om met de graaf van Nassau, de kanselier en de tresorier te overleggen over de lossing van Friesland., Maart 15..?; 307; 1 stuk
        - Instructie voor Willem van Oy, maarschalk en kastelein van Scherpenzeel, door de hertog van Gelre gezonden naar de graaf van Bentheim en andere gedeputeerden van de hertog van Saxen., z.j. (vóór 1515?); 308; 1stuk
    - Lossing van Friesland door Karel V, 1515
      - De verpanding (retro-acta).
        - Ordonnantie van Philips, aartshertog van Oostenrijk, tot betaling van 13 500 gulden aan de hertog van Saxen; Minuut., 8 Maart 1498; 309; 1 stuk
        - Memorie van het accoord tussen Albrecht van Saxen en Philips de Schone betreffende de verpanding van Friesland, wegens achterstallige oorlogskosten aan eerstgenoemde; Authentieke en eenvoudige afschriften (ca. 1500)., 17 Maart 1498; 310; 1 omslag
        - Acte van obligatie door Maximiliaan en Philips, aartshertogen van Oostenrijk, aan Albrecht, hertog van Saxen, voor een bedrag van 100 557 pond 13 s. 6 d., verschuldigd wegens bewezen diensten en verschoten oorlogskosten; Concepten in de Nederlandse en Franse taal., z.j. (1498 ?); 311; 2 stukken
        - Memorie, houdende de punten van overeenkomst tussen gedeputeerden van Philips van Oostenrijk en Albrecht van Saxen, omtrent de overgifte van het slot Medemblik, de betaling van het jaargeld en de afstand van Ameland en Terschelling., z.j. (1498?); 312; 1 stuk
        - Acte van belofte door Hendrik van Saxen aan de hertog Philips de Schone, over de wijze waarop hij het kasteleinschap van Medemblik zal bewaren., z.j. (1498?); 313; 1 stuk
        - Acte van obligatie door (Maximiliaan en) Philips van Oostenrijk aan Albrecht van Saxen van een jaargeld, groot 5000 goudguldens; 2 concepten en gelijktijdig afschrift., 1498; 314; 1 omslag